臺灣桃園地方法院刑事判決　　　　　　　93年度易字第1126號
公　訴　人　臺灣桃園地方法院檢察署檢察官
被　　　告　乙○○　男　28歲.
　　　　　　　　　　　巷24號.
上列被告因竊盜案件，經檢察官提起公訴（九十三年度偵字第一
一五二二號），及臺灣新竹地方法院檢察署檢察官函請併案審理
（九十三年度偵字第五七０二號、第六二八四號），本院判決如
下：
    主  文
乙○○共同連續攜帶兇器竊盜，累犯，處有期徒刑拾月。扣案之
扳手起子壹支沒收。
    事  實
一、乙○○於民國九十二年間，因贓物案件，經臺灣新竹地方法
    院於九十二年九月三十日，以九十二年度竹簡字第五二六號
    判決判處有期徒刑四月確定，於九十三年二月十二日入監執
    行，於同年六月十二日執行完畢出監（構成累犯）。乙○○
    猶不知悔悟，又基於意圖為自己不法所有之概括犯意，分別
    單獨或與丁○○基於意圖為自己不法所有之犯意聯絡，於附
    表所示之時間、地點，以如附表所示之方式，竊取如附表所
    示之物。乙○○竊得如附表編號一所示之汽車後，以之為代
    步工具，嗣於九十三年七月十四日二十二時十五分許，乙○○駕駛如附表編號一所示之汽車，行經桃園縣桃園市○○路
    三０三號前，經警攔檢查獲，並扣得扳手起子一支。乙○○
    與丁○○共同竊得如附表編號二所示之汽車後，先由乙○○
    駕駛該車停放在新竹縣湖口鄉某處，翌日（即九十三年七月
    二十七日）再由丁○○將該車駛至其位於新竹縣新埔鎮下寮
    里十五鄰下枋寮昌益巷二三０號住處旁停放，同日十三時三
    十分許，經警在丁○○上址住處旁，查獲如附表編號二所示
    之汽車。
二、案經桃園縣警察局桃園分局報請臺灣桃園地方法院檢察署檢
    察官偵查起訴及新竹縣警察局報請臺灣新竹地方法院檢察署
    檢察官函請併案審理。
    理  由
一、上開事實，業據被告乙○○於本院審理中坦承不諱，且被告
    與丁○○共同竊取如附表編號二所示之物一節，業據證人丁○○於審理中證稱：九十三年七月二十六日凌晨，我開車載
    被告行經桃園縣桃園市○○路，看見車號０五七三—ＨＭ號
    自小客車就決定要偷該車，但因為被告表示他累了，我先載
    他回家休息，我自己再開車回該車停放之現場，先用六角扳
    手將該車車門打開，但啟動電門時，因我的工具及技術都不
    行，所以我打電話通知被告請他來幫忙，我就開車去載被告
    到現場，被告到了之後就拿六角扳手將該車啟動，後來我開
    著自己的車，被告開著上開偷來的車到新竹縣湖口鄉某處停
    放，隔天我又去將該車開回我位於新竹縣新埔鎮下寮里十五
    鄰下枋寮昌益巷二三０號住處等語（見本院卷附九十四年三
    月十五日審判筆錄第九頁），且有贓物認領保管單二紙附卷
    可稽（見臺灣桃園地方法院檢察署九十三年度偵字第一一五
    二二號偵查卷宗第十八頁、臺灣新竹地方法院檢察署九十三
    年度偵字第五七０二號偵查卷宗第十五頁），另有扳手起子
    一支扣案可佐。足認被告前開自白確與事實相符而堪採信，
    本件事證明確，被告犯行堪以認定，應依法論罪科刑。
二、按刑法第三百二十一條第一項第三款之攜帶兇器竊盜罪，係
    以行為人攜帶兇器竊盜為其加重條件，此所謂兇器，其種類
    並無限制，凡客觀上足對人之生命、身體、安全構成威脅，
    具有危險性之兇器均屬之，且祇須行竊時攜持此種具有危險
    性之兇器為已足，並不以攜帶之初有行凶之意圖為必要，亦
    不以該凶器為行為人所有為必要，被告於竊盜所持之扳手起
    子、六角扳手均為金屬材料製成之工具，質地堅硬，足以撬
    開汽車門鎖，如以之戳剌人之身體，必將致人體受傷而危及
    生命、身體，於客觀上自足對人之生命、身體、安全構成威
    脅，故屬「兇器」無誤。核被告所為，係犯刑法第三百二十
    一條第一項第三款之攜帶兇器竊盜罪。被告就附表編號二所
    示部分，與丁○○間有犯意聯絡及行為分擔，為共同正犯。
    又被告先後二次竊盜犯行，時間緊接，犯罪構成要件相同，
    顯係基於概括犯意為之，為連續犯，應論以一罪，並依法加
    重其刑（公訴人請求併辦被告附表編號二之犯行，因與起訴
    部分具有連續犯裁判上一罪之關係，為起訴效力所及，本院
    自得併予審理）。又被告於九十二年間，因贓物案件，經臺
    灣新竹地方法院於九十二年九月三十日，以九十二年度竹簡
    字第五二六號判決判處有期徒刑四月確定，於九十三年二月
    十二日入監執行，於同年六月十二日執行完畢出監，此有臺
    灣桃園地方法院檢察署刑案資料查註紀錄表、臺灣高等法院
    被告全國前案紀錄表各一份在卷可稽，其於受有期徒刑執行
    完畢後，五年內再犯
    本件有期徒刑以上之罪者，為累犯，應依刑法第四十七條規
    定，遞加重其刑。爰審酌被告之犯罪動機、目的、手段、所
    生之危害、竊取汽車之價格不貲及犯後坦承犯行等一切情狀
    ，量處如主文所示之刑。扣案之扳手起子一支，為被告所有
    且供其犯如附表編號一之犯行所用之物，業據被告供承在卷
    （見本院卷附九十四年四月十三日審判筆錄第三頁），應依
    刑法第三十八條第一項第二款之規定，宣告沒收。至於供被
    告犯如附表編號二所示竊盜犯行所用之六角扳手，並未扣案
    且據被告於審理中供陳已丟棄不見，顯然業已滅失，爰不另
    為沒收之諭知。
三、又臺灣新竹地方法院檢察署檢察官函請併審意旨另略以：被
    告於不詳時間，在不詳地點，竊取車號五Ｌ—三九八六號自
    用小客車，亦涉有刑法第三百二十條第一項之竊盜罪嫌等語
    。惟按犯罪事實應依證據認定之，無證據不得推定其犯罪事
    實。又不能證明被告犯罪者，應諭知無罪之判決，刑事訴訟
    法第一百五十四條、第三百零一條第一項分別定有明文。次
    按事實之認定，應憑證據，如未能發現相當證據，或證據不
    足以證明，自不能以推測或擬制之方法，為裁判基礎（最高
    法院四十年度台上字第八六號判例意旨參照）。又認定犯罪
    事實，所憑之證據，雖不以直接證據為限，間接證據亦包括
    在內，然無論直接或間接證據，其為訴訟上之證明，須於通
    常一般之人均不致於有所懷疑，而得確信其為真實之程度者
    ，始得據之為有罪之認定，倘其證明尚未達到此一程度，而
    有合理性懷疑之存在時，即無從為有罪之認定（最高法院七
    十六年度台上字第四九八六號判例意旨參照）。訊之被告迭
    於警詢、偵查及本院審理時否認此部分之竊盜犯行，堅稱：
    車號五Ｌ—三九八六號自用小客車非伊所竊，伊完全不知該
    車為何在戊○○使用中等語。經查，公訴意旨認被告有此部
    分之竊盜犯嫌無非以：證人丁○○、戊○○於警詢中不利於
    被告之供述，惟查：
（一）證人戊○○於警詢中供稱：車號五Ｌ—三九八六號自用小
      客車是被告開來放在我家的等語（見臺灣新竹地方法院檢
      察署九十三年度偵字第四三九二號偵查卷宗第十四頁），
      證人戊○○之上開證言僅足以證明被告持有上開汽車，被
      告並將該車交付予戊○○，惟戊○○並未見聞被告係如何
      取得該車，況且被告持有該汽車之原因不一而足，可能係
      ：竊取、自他人處收受、故買、寄藏、拾獲、向他人詐取
      、自他人處搶奪或強盜等等。故尚難以被告「持有」上開
      汽車，即推定被告係以竊取之方式持有該汽車。
（二）證人丁○○於警詢中供稱：車號五Ｌ—三九八六號自用小
      客車是被告開到戊○○家的，不是我偷的，是乙○○偷的
      等語（見臺灣新竹地方法院檢察署九十三年度偵字第四三
      九二號偵查卷宗第二十二頁），於本院審理中則結證稱：
      車號五Ｌ—三九八六號自用小客車是我去戊○○家時，戊○○叫我駕駛，她沒有給我鑰匙，我是以接線方式啟動該
      車，我聽戊○○說該車是被告開到她家放的等語（見本院
      卷附九十四年三月十五日審判筆錄第三至四頁），足見其
      本人並未對被告竊取上開汽車之犯行親身見聞，其證言自
      屬傳聞證據，依法傳聞法則自應予以排除。此外，並無其
      他積極確定之證據，足以認定被告有上開竊盜犯行，是被
      告此部分竊盜犯行，即屬不能證明，而為起訴效力所不及
      ，本院自無從審理，宜退由臺灣新竹地方法院檢察署檢察
      官另行處理，併此敘明。
據上論斷，應依刑事訴訟法第二百九十九條第一項前段，刑法第
二十八條、第五十六條、第三百二十一條第一項第三款、第四十
七條、第三十八條第一項第二款，判決如主文。
中　　華　　民　　國　　94　　年　　4 　　月　　27　　日
                  臺灣桃園地方法院刑事第五庭
                      審判長法  官  潘政宏
                            法  官  周炳全
                            法　官　張明儀
以上正本證明與原本無異。
如不服本判決，應於判決送達後10日內向本院提出上訴狀（應附
繕本），上訴於臺灣高等法院。
　　　　　　　　　　　　　　書記官  吳瓊英
中　　華　　民　　國　　94　　年　　5 　　月　　6 　　日
附錄本案論罪科刑法條：
中華民國刑法第321條第1項
犯竊盜罪而有左列情形之一者，處六月以上、五年以下有期徒刑
：
一  於夜間侵入住宅或有人居住之建築物、船艦或隱匿其內而犯
之者。
二  毀越門扇、牆垣或其他安全設備而犯之者。
三  攜帶兇器而犯之者。
四  結夥三人以上而犯之者。
五  乘火災、水災或其他災害之際而犯之者。
六  在車站或埠頭而犯之者。
附表：
┌──┬────────┬──────────┬───────────┬───────────┐
│    │    時    間    │    地      點      │   方         式      │    所竊取之汽車      │
├──┼────────┼──────────┼───────────┼───────────┤
│    │九十三年七月十四│桃園縣桃園市○○○路│  以足為凶器之扳手起子│ 丙○○所有車號九四三 │
│ 一 │日二十二時五分許│一七０號對面        │  破壞車門鎖，並以該扳│ ０—ＦＳ號自用小客車 │
│    │                │                    │  手起子啟動電門      │                      │
├──┼────────┼──────────┼───────────┼───────────┤
│    │九十三年七月二十│桃園縣桃園市○○路一│  由丁○○以足為凶器之│ 甲○○所有車號０五七 │
│ 二 │六日凌晨某時    │段二十號前          │  六角扳手破壞車門鎖，│ 三—ＨＭ號自用小客車 │
│    │                │                    │  再由乙○○以該六角扳│                      │
│    │                │                    │  手啟動電門          │                      │
└──┴────────┴──────────┴───────────┴───────────┘
